【裁判字號】    97,裁,3558
【裁判日期】    970710
【裁判案由】    工程受益費
【裁判全文】
最  高  行  政  法  院  裁  定
                                      97年度裁字第3558號
上  訴  人  甲○○
            乙○○
            丙○○
            丁○○
            己○○
            戊○○
被 上訴 人  桃園縣蘆竹鄉公所
代  表  人  庚○○○
訴訟代理人  陳鼎正  律師
上列當事人間因工程受益費事件，上訴人對於中華民國97年3月6
日臺北高等行政法院96年度訴字第1917號判決，提起上訴，本院
裁定如下：
    主  文
上訴駁回。
上訴審訴訟費用由上訴人負擔。
    理  由
一、按對於高等行政法院判決之上訴，非以其違背法令為理由，
    不得為之，行政訴訟法第242條定有明文。依同法第243條第
    1項規定，判決不適用法規或適用不當者，為違背法令；而
    判決有同條第2項所列各款情形之一者，為當然違背法令。
    是當事人對於高等行政法院判決上訴，如依行政訴訟法第24
    3條第1項規定，以高等行政法院判決有不適用法規或適用不
    當為理由時，其上訴狀或理由書應有具體之指摘，並揭示該
    法規之條項或其內容；若係成文法以外之法則，應揭示該法
    則之旨趣；倘為司法院解釋或本院之判例，則應揭示該判解
    之字號或其內容。如以行政訴訟法第243條第2項所列各款情
    形為理由時，其上訴狀或理由書，應揭示合於該條項各款之
    事實。上訴狀或理由書如未依此項方法表明，或其所表明者
    與上開法條規定不合時，即難認為已對高等行政法院判決之
    違背法令有具體之指摘，其上訴自難認為合法。
二、本件上訴人對於高等行政法院判決上訴，主張：行政程序法
    之立法目的乃在保護人民程序性基本權利，倘未有特別規定
    者，應適用於最有利人民權利保障之法律。本件所涉工程受
    益費事件，發生於行政程序法施行前，而於行政程序法施行
    後之適用問題，自應以對人民有利並較為完備之程序保障之
    法律，亦即應適用行政程序法第131條第1項所定5年時效，
    非類推適用民法第125條所定15年時效，又依中央法規標準
    法第18條規定，行政案件向以「從新從有利」原則作為適用
    之準則，原判決未依上述考量為法律適用，自有判決不適用
    法規之違背法令事由云云。經核上訴人雖以原判決有違背法
    令為由，惟核其上訴狀內容，係以其主觀之法律見解就原判
    決業以詳為論駁事項再事爭執，而非具體說明其有何不適用
    法規或適用不當之情形，難認對原判決之如何違背法令已有
    具體之指摘。依首開規定及說明，應認其上訴為不合法。
三、據上論結，本件上訴為不合法，依行政訴訟法第249條第1項
    前段、第104條、民事訴訟法第95條、第78條、第85條第1項
    前段，裁定如主文。
中    華    民    國    97    年    7     月    10    日
                    最高行政法院第五庭
                        審判長法官  劉  鑫  楨
                              法官  吳  東  都
                              法官  黃  淑  玲
                              法官  劉  介  中
                              法官  吳  慧  娟
以  上  正  本  證  明  與  原  本  無  異
中    華    民    國    97    年    7     月    10    日
                              書記官  王  史  民


司法院資訊處製作；財團法人民間司法改革基金會備份。
